【裁判字號】    88,簡上,164
【裁判日期】    890229
【裁判案由】    竊盜
【裁判全文】
臺灣板橋地方法院刑事判決                        八十八年度簡上字第一六四號
    上  訴  人  乙○○
    被      告  丙○○
右列上訴人因竊盜案件，不服甲○八十八年度重簡字第七二九號中華民國八十八年九
月四日第一審判決（聲請案號：八十八年度偵字第一二九八五號），提起上訴，甲○
管轄之第二審合議庭判決如左：
    主  文
上訴駁回。
    理  由
一、按上訴權人，除法律另有規定外，以當事人或被告之法定代理人或配偶為限，刑
    事訴訟法第三百四十四條第一項、第三百四十五條分別定有明文。又第二審法院
    認為上訴有不合法律上程式或法律上不應准許或其上訴權已經喪失者，應以判決
    駁回之，刑事訴訟法第三百六十七條前段、第三百六十二條前段亦有明文。
二、本件上訴人乙○○上訴意旨略以：伊於八十八年五月間並未經警查獲竊盜案件，
    亦從未前往警局接受過任何偵訊，更與被害人不相識，可能係因伊身分證於八十
    六年六月初遺失而致遭人冒名所致等情。
三、經查，本件公訴人原係以被告乙○○名義提起公訴，然經甲○將上訴人乙○○於
    上訴書所按捺之指紋，併同警方於警訊時所採自稱「乙○○」者之指紋，經送請
    內政部警政署刑事警察局鑑定結果，發現二者之指紋並不相符，而警訊時自稱「
    乙○○」者之十指紋經輸入該局電腦析鑑，再經人工確認結果，與該局檔存丙○
    ○役男指紋卡十指紋相符，有該局八十八年十一月十一日刑紋字第一一六五八一
    號函所附鑑定書在卷可稽，嗣經甲○提解丙○○到庭亦供承：本件竊盜犯行確係
    伊所為，伊因另案遭通緝，故在偵查中冒用「乙○○」名義應訊云云不諱。另經
    甲○拍攝丙○○之照片，與警訊時經警拍攝自稱「乙○○」者之照片比對結果，
    二者亦屬相符，足見，公訴人所指之被告「乙○○」，實係被告丙○○所冒名。
四、按被告丙○○於八十八年五月十五日晚間十時許，在台北縣新莊市○○路、中正
    路口處竊取被害人魏華誼所有之機車一部經警於同年月二十日下午七時許，在台
    北縣板橋市○○路○段一三六巷十號查獲後，於警訊及檢察官偵查中均係冒用「
    乙○○」之名義應訊，且經檢察官逕以「乙○○」名義偵結而聲請簡易判決處刑
    ，然檢察官既係以警訊時及偵查中到庭之被告丙○○為起訴之對象，自應認丙○
    ○即為檢察官所認定為被告之人，本件原審於判決時，既係對於檢察官起訴之對
    象即被告丙○○為判決，則上訴人乙○○顯非本件案件之當事人，自無權提起本
    件上訴，其提起本件上訴核屬違背法律上之程式，依前開說明，應予駁回。
五、至本件原審判決誤將被告丙○○之姓名載為「乙○○」，顯係誤寫，自宜由原審
    予以更正，並對被告丙○○送達裁判後，重行起算上訴期間。另被告丙○○冒名
    「乙○○」另涉偽造文書部分，亦應由公訴人另行依法偵辦，均附予敘明。
據上論斷，應依刑事訴訟法四百五十五條之一第一項、第三項、第三百六十七條前段
、第三百六十二條前段，判決如主文。
中      華      民      國      八十九      年    二    月    二十九    日
                              臺灣板橋地方法院刑事第二庭
                                  審判長法  官  趙炳煌
                                        法  官  高玉舜
                                        法  官  林春長
右正本證明與原本無異
本件不得上訴
                                        書記官  邱美龍
中      華      民      國      八十九      年    三    月      一      日


司法院資訊處製作；財團法人民間司法改革基金會備份。
